【裁判字號】    95,重訴,412
【裁判日期】    951205
【裁判案由】    損害賠償
【裁判全文】
臺灣臺中地方法院民事判決           95年度重訴字第412號
原      告  丁○○○
被      告  乙○○
                      （現於台灣台中看守所羈押中）
            甲○○
                      （現於台灣台中看守所羈押中）
            戊○○
                        號1樓.
                      （現於台灣台中看守所羈押中）
            己○○
                      （現於台灣台中監獄執行中）
            庚○○
                      （現於台灣台中看守所羈押中）
上列當事人間請求損害賠償事件，原告提起刑事附帶民事訴訟（
本院95年度附民字第215號），經本院刑事庭移送前來，本院於
民國95年11月28日言詞辯論終結，判決如下：
    主  文
被告應連帶給付原告新台幣伍拾捌萬元，及自民國九十五年七月
七日起至清償日止，按年息百分之五計算之利息。
訴訟費用由被告連帶負擔。
本判決得假執行。
    事實及理由
一、原告起訴主張：被告乙○○、甲○○、戊○○、己○○、庚○○與訴外人丙○○（業與原告和解，經原告撤回起訴），
    共組俗稱「金光黨」之犯罪集團詐騙他人錢財，於民國94年
    11月9日上午9時許在台北縣汐止市○○路金龍國小附近，以
    被告戊○○假扮傻女，被告乙○○負責與原告搭訕，被告己○○、訴外人丙○○負責監視原告動態並把風，被告乙○○
    向原告佯稱被告戊○○身上懷有鉅款，想找男人唱歌，與其
    任由被告戊○○浪費金錢或遭到惡人拐騙，不如合力將被告
    戊○○身上錢財取走，作為慈善公益用途等語，原告見被告
    戊○○佯裝傻女之神情態度，誤信被告乙○○之言語而陷於
    錯誤，而與被告乙○○、戊○○共同乘坐被告甲○○駕駛之
    車輛後，被告乙○○、戊○○再於車內表示：必須拿出錢財
    與戊○○互相比較，才足以證明個人財力等語，被害人不疑
    有他，遂至金融機構領取現金新台幣（以下同）70萬元，被
    告乙○○等再趁機將原告所提領之70萬元予以掉包，被告庚○○則另駕駛一部車輛尾隨在後方把風，被告乙○○等人見
    財物業已得手，無繼續與被害人周旋之必要，即藉故要求原
    告下車。原告不知有詐而聽命下車後，被告乙○○等人旋即
    駕車逃逸。待原告返家後打開包裹查看，發現其內均係放置
    飲料罐，始知受騙上當。被告則於得手後將所詐得款項予以
    朋分。被告5人與丙○○因本件詐欺案件，業經本院95年度
    訴字第663號刑事判決有罪在案。被告與丙○○為係共同侵
    權行為，應依侵權行為之規定，對原告負連帶賠償責任。因
    原告業與丙○○達成和解，並獲丙○○賠償12萬元。爰依侵
    權行為之損害賠償請求權，請求被告連帶賠償58萬元及法定
    遲延利息。並聲明被告應連帶給付原告58萬元及自起訴狀繕
    本送達翌日即95年7月7日起至清償日止按週年利率5%計算之
    利息；並願供擔保請准宣告假執行。被告對原告請求之訴訟
    標的於言詞辯論為認諾。
二、按當事人於言詞辯論時為訴訟標的之捨棄或認諾者，應本於
    其捨棄或認諾為該當事人敗訴之判決，民事訴訟法第384條
    定有明文。查被告於言詞辯論時對原告本件起訴之訴訟標的
    為認諾，是原告本於侵權行為之損害賠償請求權，請求被告
    連帶給付原告58萬元及自起訴狀繕本送達翌日即95年7月7日
    起至清償日止按週年利率5%計算之利息，為有理由，應予准
    許。本院併依同法第389條第1項第1款規定，依職權宣告本
    判決得假執行。
三、訴訟費用負擔及假執行宣告之依據：民事訴訟法第85條第2
    項、第389條第1項第1款。
中    華    民    國    95    年    12    月    5     日
                  民事第三庭    法  官  張瑞蘭
一、以上正本係照原本作成。
二、如不服本判決，應於判決送達後20日內，向本院提出上訴狀
    。（須按他造當事人之人數附繕本）。
中    華    民    國    95    年    12    月    5    日
                                書記官


司法院資訊處製作；財團法人民間司法改革基金會備份。
